高雄高等行政法院判決　　　　　　　　　　　　　九十年度訴字第二０三三號
　　　　　　　　　　　　　　　.
　　原　　　告　　普生地工程有限公司
　　代　表　人　　甲○○　董事.
　　訴訟代理人　　楊勤一　會計師
　　被　　　告　　財政部高雄市國稅局
　　代　表　人　　乙○○　局長
　　訴訟代理人　　丁○○
　　　　　　　　　丙○○
右當事人間因營利事業所得稅事件，原告不服財政部中華民國九十年九月二十六日台
財訴字第０八九００六一０三０號訴願決定，提起行政訴訟。本院判決如左：
    主  文
原告之訴駁回。
訴訟費用由原告負擔。
    事  實
甲、事實概要：
緣原告於民國（下同）八十六年度營利事業所得稅結算申報，原列報全年所得額為虧
損新台幣（下同）五、五七一、九一四元。被告初查以其帳簿憑證紊亂，無法勾稽，
乃依原告書立之同意書，按所得稅法第八十三條規定，以行業代號四八００─一一（
室內裝潢）同業利潤標準淨利率百分之十五，核定營業淨利為九、一六三、三六一元
，加計利息收入二二、五六五元後，核定全年所得額為九、一八五、九二六元。原告
不服，就營業成本及營業費用提供相關帳證資料申經復查結果，准予追減全年所得額
三、八二０、０七九元。原告對被告將營業成本仍依同業利潤標準核定之十二項工程
及材料超耗與營業費用項下之設計師薪資、伙食費、加班費等轉列直接人工查核認剔
部分，仍未甘服，向財政部提起訴願，經遭決定駁回，乃針對上開營業成本依同業利
潤標準核定之十二項工程及營業費用項下之設計師薪資轉列直接人工查核認剔部分，
仍表不服，遂向本院提起行政訴訟。
乙、兩造聲明：
一、原告聲明求為判決：
（一）原處分（含復查決定）及訴願決定有關原告營業成本依同業利潤標準核定之十
      二項工程及營業費用項下之設計師薪資轉列直接人工查核認剔部分均撤銷。
（二）訴訟費用由被告負擔。
二、被告聲明求為判決：
（一）原告之訴駁回。
（二）訴訟費用由原告負擔。
丙、兩造主張之理由：
一、原告起訴意旨略謂：
（一）凡未在法定期限內填具結算申報書自行申報或於稽徵機關進行調查或復查時，
      未提示各種證明所得額之帳簿、文據者，稽徵機關得依查得資料或同業利潤標
      準，核定其所得額。此為司法院釋字二一八號解釋理由書所明示。本件原告在
      復查時已盡協力義務提示相關資料供核，被告對其中內容有認定無法勾稽部份
      ，未再通知原告補提資料，即逕依所得稅法第八十三條規定以同業利潤標準核
      定原告所得額，明顯有裁量濫用之情形。
（二）原告係經營裝潢工程業，本年度共承包三十六項工程，其中十二項工程（包括
      １．日月光辦公室裝修工程。２．日月光一樓裝修工程。３．日月光會議室裝
      潢工程。４．中鋼運通一至四樓工程。５．高雄餐旅學校鐵板燒、日式料理工
      程。６．高雄餐旅學校航空科教學工程。７．高雄餐旅學校航空服務科講台工
      程。８．高雄餐旅學校實習大樓冷氣包板工程。９．福雷大樓內外觀裝潢工程
      。１０．福雷新建大樓外觀工程。．福雷新建大樓外觀追加工程。．中山大
      學工程。）被告復查決定或認定估價單未列示工程材料種類、單位、或估價單
      項目、單位與耗用材料之單位不同、或列報成本項目與承包工程不符等，致營
      業成本仍無法勾稽查核，致按同業利潤標準核定之營業成本為二０、五二六、
      八五七元【27,738,996×（1-26%）=20,526,857】，與該十二項工程申報之營
      業成本共計二八、０七五、七二六元，差額七、五四八、八六九元予以剔除。
      原告係經營裝潢工程業，在向客戶遞送估價單時係以工程別為基準向客戶申請
      ，但原告須購買木材、石材等原料，再由木工等工作人員按與客戶合約書內容
      製作成相關工程，被告復查決定無法勾稽之部份，大部份均屬此原因，並非原
      告取具與承包工程不符之成本項目，而係原料與加工後之工程別之不同而已，
      況此部份原告已隨即補送相關資料予被告機關供核。
（三）又被告復查決定將原告營業費用項下設計師之薪資一、四０三、九六０元轉列
      直接人工，其中分攤至前開之十二項工程以同業利潤標準核定，經查設計師係
      原告聘任受薪之員工，除獎金部份與工程有關外，固定薪資部份應可認定為營
      業費用，如為外包人員如何會有伙食費、加班費支出？又設計師之薪資有相關
      受領清冊及扣繳憑單，應可核實認定，若將其轉入直接人工，又以估價單及成
      本項目不符之理由將之以同業利潤標準核定，殊難令原告誠服。
（四）按財政部發布的營利事業所得稅查核準則第五十八條規定，製造業的營業成本
      包括原料耗用、直接人工及製造費用三者，依租稅法律原則必須這三者的資料
      均無法查核時，被告機關才可以按所得稅法第八十三條的規定，從高以同業利
      潤標準核定企業的成本，並決定企業的所得。在本件中，原告提供的帳冊中，
      有關直接人工及製造費用均可查明，若被告認定部份工程之原料耗用難以查核
      ，則被告應先核定原料成本再併同直接人工及製造費用的資料，以確定原告的
      成本，而不應該直接全部以同業利潤標準從高核定企業的所得補稅，此有行政
      院再訴願決定書台八十五訴字第０七九八四號再訴願決定、最高行政法院九十
      年判字第一二七二號判決可資參照。
（五）依據財務會計準則公報第十號「存貨之評價與表達」之第三條規定，原告將「
      外包工程」項目歸屬在製造費用係屬符合法律規定。且不論「外包工程」項目
      是否屬製造費用科目，在有爭議之十二項工程中，金額最高之二項工程（佔總
      爭議工程百分之六十）中，編號九之「福雷大樓內外觀裝潢工程」材料只佔全
      部工程成本之百分之四十五，編號十、十一之「福雷新建大樓外觀工程」材料
      只佔全部工程成本之百分之十，且全部十二項爭議工程之總材料只佔全部成本
      百分之四十三，姑不論「外包工程」之歸屬如何，材料成本佔全部成本只有百
      分之四十三之事實仍不容否認。依據被告審查報告中所載，被告將原告十二項
      工程成本以同業利潤標準逕決之理由均為「估價單項目、單位與材料之單位不
      同，無法估算勾稽。」依據被告之審查報告此十二項工程項目均未載明原告之
      直接人工及製造費用是否有無法勾稽查核之事實，故被告明確僅以認定原告此
      十二項工程之「材料」無法勾稽之理由將原告此十二項工程成本全部予以依同
      業利潤標準核定成本，絕非如被告所言，直接人工及製造費用亦無法勾稽之情
      事。故本件原處分（含復查決定）及訴願決定均違法，應予撤銷等語。
二、被告答辯意旨略謂：
（一）原告因帳載紊亂無法勾稽，於被告初查時乃書立同意書，同意被告按所得稅法
      第八十三條規定，以行業代號四八００─一一（室內裝潢）同業利潤標準淨利
      率十五％核定其營業淨利為九、一六三、三六一元，嗣原告整理帳簿憑證申請
      復查，經被告於八十八年九月四日以財高國稅法字第八八０四二七００號函請
      提供帳證，經被告所屬新興稽徵所重行查核，認有部分事項尚待究明，乃於八
      十九年二月二十四日以財高國稅新審字第八九００一六七五號函通知原告補提
      示相關資料，於同年月二十五日送達原告。原告於八十九年三月六日來函申請
      延期至八十九年四月六日補提供相關資料，經被告所屬新興稽徵所於八十九年
      三月九日以財高國稅新審字第八九００二０四九號函准延期至八十九年三月二
      十日，原告屆期僅提供完工工程成本分析表及部分工程估價單，至於各項工程
      單價分析表及外包工程施工明細表、領料單、生產日報表等均未提供，被告就
      其所提帳證資料足資查核勾稽部分予以查核認定二十四項工程成本，惟其餘十
      二項工程無法查核勾稽，乃按同業利潤標準核定該部分成本，並非於調閱帳簿
      憑證後，仍將全部工程依同業利潤標準核定其成本，是被告之核定過程與最高
      行政法院六十一年判字第一九八號及五十六年判字第十八號判例並不違背；至
      於原告所引行政院台八十五訴字第０七九八四號再訴願決定書之內容，與本案
      尚有不同，該案原處分機關並未就不能查核部分通知補正，且為全部營業成本
      依同業利潤標準核定，與本件三十六項工程中只十二項不能查核之情形有別，
      況該決定書並非最終判決或判例，原告予以引據，自有未合。
（二）按原告經營裝潢工程業，本年度共承包三十六項工程，其中十二項工程包括：
      １．日月光辦公室裝修工程。２．日月光一樓裝修工程。３．日月光會議室裝
      潢工程。４．中鋼運通一至四樓工程。５．高雄餐旅學校鐵板燒、日式料理工
      程。６．高雄餐旅學校航空科教學工程。７．高雄餐旅學校航空服務科講台工
      程。８．高雄餐旅學校實習大樓冷氣包板工程。９．福雷大樓內外觀裝潢工程
      。１０．福雷新建大樓外觀工程。．福雷新建大樓外觀追加工程。．中山大
      學工程。被告復查上述十二項工程，並無工程合約書，且原告所提供之估價單
      亦未列示工程材料種類、單位、或估價單項目、單位與申報耗用材料之單位不
      同、或列報成本項目與承包工程不符等，致營業成本無法勾稽查核，原告雖主
      張係因其行業特性，須購買木材、石材等原料予以加工所致，惟承包工程性質
      本即係依不同工程業別，諸如土木工程、建築工程、電路及管道工程、油漆粉
      刷工程、裝潢工程、鷹架工程、模板工程、砌磚工程．．．等投入材料，施以
      人工及工程費用，作成相關工程，然各項工程應耗用之材料名稱、種類、數量
      ，仍應於工程合約書予以訂定，並依各施工細項逐項列載數量、單價，作為核
      算材料耗用等工程成本之依據，今原告所提供之估價單既未列示工程材料種類
      、單位、或估價單項目、單位與耗用材料之單位不同、或列報成本項目與承包
      工程不符，營業成本原料耗用已無法勾稽查核，原告雖於八十九年九月七日補
      充說明，惟亦僅提供比較彙總表，粗略比較發票品名與估價單項目之對照，仍
      無法憑以認定各該材料是否為該等工程所必須，亦無從憑以核算應耗用數量，
      且直接人工之歸屬不確，營業成本仍無法勾稽查核，是被告復查乃按同業利潤
      標準核定營業成本為二０、五二六、八五七元【27,738,996×（1-26%）=
      20,526,857】，與該十二項工程申報之營業成本共計二八、０七五、七二六元
      ，相差七、五四八、八六九元予以剔除。
（三）又原告主張系爭十二項工程中有十項有估價單，兩項有合約書，其所謂合約書
    　經查為福雷新建大樓內外觀裝潢工程及外觀裝潢工程，為原告轉包予下包商之
      合約書，而非原告與業主福雷所定之合約書，尚不得作為查核該項工程之依據
      ，其餘十項工程，縱如所述均有估價單，惟其估價單未列示工程材料種類、單
      位、或估價單項目、單位與申報耗用材料之單位不同、或列報成本項目與承包
      工程不符等，致營業成本無法勾稽，原告遲至八十九年九月七日訴願補充說明
      時才提出比較彙總表，粗略比較發票品名與估價單項目之對照，除品名對照外
      並無施工數量及耗用材料數量及相關施工紀錄以供查核勾稽；又原告亦訴稱其
      向客戶遞送估價單時係以工程別為基準向客戶申請，但原告須購買木材、石材
      等原料再由木工等工作人員按與客戶合約書內容製作成相關工程，被告復查決
      定無法勾稽之部份，大部份均屬此原因，並非原告取具與承包工程不符之成本
      項目，而係原料與加工後之工程別之不同而已等云云，則依上述原告之意，系
      爭工程顯有與客戶訂立合約書，否則又如何將購入木材、石材等原料，由木工
      等工作人員製成客戶所需之型態與大小而為客戶所接受？縱使沒有合約書，亦
      應有實際施工製作之圖形、尺寸、領料及人工等內部紀錄，以供查核勾稽，而
      非將全年度原料、人工及費用概略分攤於各工程為已足，原告既知所購原料與
      所製成之成品有別，當於帳載明顯記載其中關係，並提供相關資料佐證方盡其
      協力之義務。
（四）原告主張系爭十二項工程製造費用占總成本的百分之五十三，材料占總成本的
      百分之四十三乙節，係將第六、九、十及十一項工程之外包工程成本併入製造
      費用計算，依財務會計準則公報第十號「存貨之評價與表達」製造費用之定義
      ：指直接原料及直接人工以外之製造成本，例如間接原料及間接人工、廠房設
      備之折舊與維護費用以及工廠管理費用等。依上開定義包工包料之外包工程全
      部歸屬於製造費用並不合理，因此每項工程成本應就直接原料、直接人工及製
      造費用三項一併查核，系爭第六、九、十、十一、十二項工程有外包工程成本
      ，原告應就該五項工程再予細分為自行施作之施工工程項目（含直接原料、直
      接人工及製造費用）及外包施作工程明細，而非將外包工程併入於製造費用內
      。
（五）原告於營業費用項下列報設計師薪資一、四０三、九六０元，雖係原告聘僱員
      工，然其工作性質係與承包工程攸關，係屬直接人工，復查依其性質轉正為營
      業成本，並依各項工程申報直接人工成本比例分攤，洵無不合。至訴稱設計師
      薪資僅獎金部分與工程有關，固定薪資係屬營業費用，亦乏論據，核無足採。
    理  由
一、按「稽徵機關進行調查或復查時，納稅義務人應提示有關各種證明所得額之帳簿
    、文據；其未提示者，稽徵機關得依查得之資料或同業利潤標準，核定其所得額
    。」、「納稅義務人已依規定辦理結算申報，但於稽徵機關進行調查時，通知提
    示有關各種證明所得額之帳簿、文據而未依限期提示者，稽徵機關得依查得之資
    料或同業利潤標準核定其所得額；嗣後如經調查另行發現課稅資料，仍應依法辦
    理。」、「本法第八十三條所稱之帳簿文據，其關係所得額之一部或關係課稅年
    度中某一期間之所得額，而納稅義務人未能提示者，稽徵機關得就該部分依查得
    資料或同業利潤標準核定其所得額。」、「營利事業之費用與損失，應視其性質
    分為營業費用（如銷售、管理費用) 與營業成本（如製造費用），分別審定並轉
    正。其應歸屬於營業成本之費用或損失，原列報於營業費用，經稽徵機關審定轉
    正者，應就調整部分分攤於期末存貨。」分別為行為時所得稅法第八十三條第一
    項、第三項、所得稅法施行細則第八十一條第一項暨營利事業所得稅查核準則第
    六十條（下稱查核準則）所明定。復按「憲法第十九條規定：『人民有依法律納
    稅之義務』，國家依據所得稅法課徵所得稅時，無論為個人綜合所得稅或營利事
    業所得稅，納稅義務人均應在法定期限內填具所得稅結算申報書自行申報，並提
    示各種證明所得額之帳簿、文據，以便稽徵機關於接到結算申報書後，調查核定
    其所得額及應納稅額。凡未在法定期限內填具結算申報書自行申報或於稽徵機關
    進行調查或復查時，未提示各種證明所得額之帳簿、文據者，稽徵機關得依查得
    資料或同業利潤標準，核定其所得額，所得稅法第七十一條第一項前段、第七十
    六條第一項、第七十九條第一項、第八十條第一項及第八十三條第一項規定甚明
    。此項推計核定所得額之方法，與憲法首開規定之本旨並不牴觸。惟依推計核定
    之方法，估計納稅義務人之所得額時，仍應本經驗法則，力求客觀、合理，使與
    納稅義務人之實際所得額相當，以維租稅公平原則。」亦經司法院釋字第二一八
    號解釋理由書解釋明確在案。又「納稅義務人於稽徵機關進行調查或復查時未提
    示該項帳簿文據或雖提示而有不完全者，稽徵機關應依所得稅法第八十三條第二
    項規定時間命其提示或補正，如經過規定時間，而納稅義務人仍不遵照提示或補
    正者，稽徵機關始得依同條第一項後段規定，依查得之資料或同業利潤標準，核
    定其所得額。」並為最高行政法院（改制前行政法院）著有六十一年判字第一九
    八號判例。
二、經查，原告係經營裝潢工程業，其於八十六年度營利事業所得稅結算申報時，原
    列報全年所得額為虧損五、五七一、九一四元。嗣被告初查以其帳簿憑證紊亂，
    無法勾稽，乃依原告所書立之同意書，按所得稅法第八十三條規定，以行業代號
    四八００─一一（室內裝潢）同業利潤標準淨利率百分之十五，核定營業淨利為
    九、一六三、三六一元，加計利息收入二二、五六五元後，核定全年所得額為九
    、一八五、九二六元。原告不服，就營業成本及營業費用提供相關帳證資料申經
    復查結果，被告以原告於八十六年度共承包三十六項工程，其中十二項工程（即
    ：１日月光辦公室裝修工程，２日月光一樓裝修工程，３日月光會議室裝潢工程
    ，４中鋼運通一至四樓工程，５高雄餐旅學校鐵板燒、日式料理工程，６高雄餐
    旅學校航空科教學工程，７高雄餐旅學校航空服務科講台工程，８高雄餐旅學校
    實習大樓冷氣包板工程，９福雷大樓內外觀裝潢工程，１０福雷新建大樓外觀工程
    ，福雷新建大樓外觀追加工程，中山大學工程）並無工程合約書，且原告所
    提供之估價單亦未列示工程材料種類、單位、或估價單項目、單位與申報耗用材
    料之單位不同、或列報成本項目與承包工程不符等，致營業成本無法勾稽查核，
    乃按同業利潤標準核定之營業成本為二０、五二六、八五七元【27,738,996×（
    1-26%）=20,526,857】，與該十二項工程申報之營業成本共計二八、０七五、七
    二六元，差額七、五四八、八六九元予以剔除。又營業費用項下薪資支出部分，
    原告所申報設計師薪資一、四０三、九六０元，核屬成本性質，轉列營業成本查
    核，又綜合其他營業成本、營業費用項目查核結果，遂准予以追減全年所得額
    三、八二０、０七九元之事實，為兩造所不爭執，並有原告於八十八年五月二十
    九日所立之同意書、八十六年度營利事業所得稅結算申報核定通知書及復查決定
    書附於原處分卷可稽，洵堪認定。本件兩造爭點為被告將原告之八十六年度營利
    事業所得稅結算申報之營業成本依同業利潤標準核定之十二項工程及營業費用項
    下之設計師薪資轉列直接人工查核認剔部分，是否違法，此為兩造爭執所在。
三、原告雖主張：原告在復查時已盡協力義務提示相關資料供核，被告對其中內容有
    認定無法勾稽部份，未再通知原告補提資料，即逕依所得稅法第八十三條規定以
    同業利潤標準核定原告所得額，明顯有裁量濫用之情形；另原告係經營裝潢工程
    業，在向客戶遞送估價單時係以工程別為基準向客戶申請，但原告須購買木材、
    石材等原料再由木工等工作人員按與客戶合約書內容製作成相關工程，被告復查
    決定無法勾稽之部份，大部份均屬此原因，並非原告取具與承包工程不符之成本
    項目，而係原料與加工後之工程別之不同而已，此部分原告並已補送相關資料予
    被告供核；又依原告所提之帳冊，營業成本中有關直接人工及製造費用均可查明
    ，被告若認定系爭十二項工程之原料難以查核，應依查核準則第五十八條規定之
    順序，查核原告之原料耗用，再併同直接人工及製造費用核定原告之營業成本；
    至於設計師係原告聘任受薪之員工，除獎金部份與工程有關外，固定薪資部份應
    可認定為營業費用，如為外包人員如何會有伙食費、加班費支出？又設計師之薪
    資有相關受領清冊及扣繳憑單，應可核實認定，被告將其轉入直接人工，又以估
    價單及成本項目不符之理由將之以同業利潤標準核定，殊難令原告誠服云云。
四、經查，原告因其帳載紊亂無法勾稽，於被告初查時乃書立同意書，同意被告按所
    得稅法第八十三條規定，以行業代號四八００─一一（室內裝潢）同業利潤標準
    淨利率十五％核定其營業淨利為九、一六三、三六一元，嗣原告整理帳簿憑證申
    請復查，經被告於八十八年九月四日以財高國稅法字第八八０四二七００號函請
    原告提供帳證後，經被告所屬新興稽徵所重行查核，認有部分事項尚待究明，乃
    於八十九年二月二十四日以財高國稅新審字第八九００一六七五號函通知原告補
    提示相關資料，於同年月二十五日送達原告，原告於八十九年三月六日去函向被
    告申請延期至八十九年四月六日補提供相關資料，經被告所屬新興稽徵所於八十
    九年三月九日以財高國稅新審字第八九００二０四九號函准延期至八十九年三月
    二十日，原告屆期因僅提供完工工程成本分析表及部分工程估價單，至於各項工
    程單價分析表及外包工程施工明細表、領料單、生產日報表等均未提供，被告乃
    就其所提帳證資料足資查核勾稽部分予以查核認定二十四項工程成本，惟其餘十
    二項工程無法查核勾稽，始按同業利潤標準核定該部分成本等情，為兩造所不爭
    執，復有兩造前述函附於原處分卷可憑，則被告既已通知原告有關本件之帳簿、
    文據至遲應於八十九年三月二十日送交被告查核，原告自應於該期限內將本件所
    有三十六項工程之帳簿、文據送交被告查核，而原告於該期限內所送交者被告僅
    得據以查核認定其中之二十四項工程成本，揆諸前述行為時所得稅法第八十三條
    之規定，被告對其餘無法勾稽之十二項工程未另再通知原告補提帳簿、文據，而
    依同業利潤標準核定其所得額，於法尚無不合。原告雖主張被告認原告於規定期
    限內所提之帳簿、文據不足時，應再定期命原告補提，原告逾期不提，被告始得
    依上述規定辦理等詞，惟如此將使原告得輕易拖延稅捐稽徵程序，應不符上揭規
    定之立法目的，是稽徵機關依上述規定限期納稅義務人提出帳簿、文據後，若認
    納稅義務人之帳簿、文據不全，於其認不甚妨礙稽徵程序之進行時，固得再定期
    通知納稅義務人補提相關之帳簿、文據，然其依法並無一再命補提帳簿、文據之
    義務，如前所述，本件係被告限期原告提出帳簿、文據，嗣被告並經原告申請准
    予適度延期，原告仍未完整提出，被告應無再命補提帳簿、文據之義務，原告認
    被告未再命其補提資料，即逕依所得稅法第八十三條規定以同業利潤標準核定原
    告所得額，明顯有裁量濫用之情形云云，於法尚屬無據。次查，原告所承包之上
    開系爭十二項工程，原告並無法提出工程合約書以供被告查核乙節，此為原告所
    是認。惟按，原告既係經營裝潢工程業務，其與客戶所訂之工程合約書應係稅捐
    稽徵機關查核該工程之成本之主要依據，若無合約書為依據，如何認定原告投入
    之材料、人工及工程費用與該工程有關？或其材料、製成之成品與該工程有關？
    且原告亦訴稱「其向客戶遞送估價單時係以工程別為基準向客戶申請，但原告須
    購買木材、石材等原料再由木工等工作人員按與客戶合約書內容製作成相關工程
    」云云，其與客戶顯訂有合約書或類似之約定以為憑，竟不提出供被告查核，被
    告因而認對系爭十二項工程之材料、人工、費用均無法勾稽查核，依上述規定以
    同業利潤標準核定其所得額，於法並無不合。又如前所述，本件係因原告未提出
    系爭十二項工程之合約書或其它足供查核之依據供被告查核，致系爭十二項工程
    之材料、人工、費用均無法勾稽查核，而原告所提估價單因僅載有材料之單位、
    數量，未載明直接人工及製造費用之單位、數量，致被告原審查報告僅記載「估
    價單項目單位與材料之單位不同，無法估算勾稽」，而未言及人工、費用亦均無
    法勾稽，故原告主張系爭工程人工、費用應可依實核定，不應依同業利潤標準核
    定其所得額云云，容有誤會。況原告該年度共承包三十六項工程，被告已就其中
    可查核之二十四項工程，依實核定，僅就其中無法查核之十二項工程依同業利潤
    標準核定其所得額，並非將其全部營業成本均依同業利潤標準核定，原告主張被
    告上述所為顯與行政院台八十五訴字第０七九八四號再訴願決定、最高行政法院
    九十年判字第一二七二號判決意旨有違云云，仍無可採。再按，所謂「直接人工
    」，依財務會計準則公報第十號「存貨之評價與表達」第三條規定，係指能合理
    辨認係直接從事製成品之生產所發生之人工成本，而本件原告於八十六年度營利
    事業所得稅結算申報營業費用項下所列報之設計師薪資一、四０三、九六０元，
    被告將其轉正為營業成本，係因該設計師為原告聘任受薪之員工，並且其工作性
    質與承包工程有關，依前開說明，可認為屬於直接人工，被告將其依各項工程申
    報直接人工成本比例分攤，並無不合，原告對此所為爭執，亦非可採。
五、綜上所述，被告將原告之八十六年度營利事業所得稅結算申報之營業成本依同業
    利潤標準核定之十二項工程及營業費用項下之設計師薪資轉列直接人工查核認剔
    部分，核無違誤，復查及訴願決定遞予維持，亦無不合。故本件原告之訴為無理
    由，應予駁回。至兩造其餘主張，核於本件判決結果不生影響，爰不一一論述，
    附此敘明。
據上論結，本件原告之訴為無理由，爰依行政訴訟法第一百九十五條第一項後段、第
九十八條第三項前段，判決如主文。
中　　　華　　　民　　　國    九十一　　年　  　六　　　月　　十一  　　日
                              高雄高等行政法院第二庭
                                          審判長法官  呂佳徵
                                          法      官  蘇秋津
                                          法      官  林勇奮
右為正本係照原本作成。
如不服本判決，應於判決送達後二十日內向本院提出上訴書狀，其未表明上訴理由者
，應於提起上訴後二十日內向本院提出上訴理由書（須按對造人數附繕本）；如於本
判決宣示或公告後送達前提起上訴者，應於判決送達後二十日內補提上訴理由書（須
附繕本）。未表明上訴理由者，逕以裁定駁回。
提起上訴應預繳送達用雙掛號郵票七份（每份三十四元）。
中　　　華　　　民　　　國    九十一　　年　  　六　　　月　　十一  　　日
                                          法院書記官  黃玉幸
